【裁判字號】    94,交上易,303
【裁判日期】    950126
【裁判案由】    過失傷害
【裁判全文】
臺灣高等法院交通法庭判決
上  訴  人  臺灣高等法院檢察署檢察官
上  訴  人
即  被  告  乙○○
                    樓
上列上訴人因被告過失傷害案件，不服臺灣臺北地方法院94年度
交易字第344號，中華民國94年10月31日第一審判決（起訴案號
：臺灣臺北地方法院檢察署94年度偵字第4285號），提起上訴，
本院判決如下：
    主  文
上訴駁回。
乙○○緩刑貳年。
    事  實
一、乙○○於民國93年8月11日上午10時30分許，駕駛車號五Ｔ
    ─五七五二號自小客車，沿臺北市大安區○○○路由南往北
    方向行駛，行經光復南路三四六巷口欲左轉時，本應注意車
    輛行駛時，駕駛人應注意汽車行至無號誌之交岔路口，轉彎
    車應暫停讓直行車先行，而依當時情形雖天候有雨，然有日
    間自然光線、市區道路○路面鋪設柏油等情況，並無不能注
    意之情事，竟疏未注意，冒然駕車左轉，適有甲○○騎乘車
    號ＮＹ五─二六九號重型機車，自臺北市大安區○○○路北
    往南方向行駛，亦疏未注意車輛行至無號誌之交岔路口，應
    減速慢行，作隨時停車之準備，以致一時閃避不及，其前揭
    機車車頭撞及乙○○所駕駛之上開自小客車之右後保險桿處
    ，甲○○因此人、車倒地，受有下頜骨開放性粉碎性骨折及
    牙齒脫落、斷裂等傷害。嗣經路人報警後，為警到現場處理
    ，乙○○當場承認其為肇事者而自首，始悉上情。
二、案經甲○○訴請台北市政府警察局文山第二分局報告台灣台
    北地方法院檢察署檢察官偵查起訴，原審裁定依簡式審判程
    序審理。
    理  由
一、上揭事實，業據被告乙○○於原審審理中坦承不諱（參見原
    審準備程序筆錄及審判筆錄），核與被害人甲○○於警詢、
    偵查及原審及本院審理中指訴之情節相符（參見偵卷第十至
    13頁、22頁、44至45頁），復有被害人於93年11月22日就診
    之國泰綜合醫院甲種診斷證明書二紙、台北市○○○○○道
    路交通事故現場圖、台北市政府警察局大安分局交通分隊道
    路交通事故補充資料表及談話紀錄表、道路交通事故調查報
    告表、照片八幀附卷可稽（參見偵卷第16至17頁、第19至22
    頁、24至25頁、26頁至29頁）。且按汽車行駛時，駕駛人應
    注意汽車行至無號誌之交岔路口，轉彎車應暫停讓直行車先
    行，道路交通安全規則第一百零二條第一項第二款定有明文
    。本件被告於上揭時間，駕駛車牌號碼五Ｔ─五七五二號自
    小客車行經肇事地點時，雖天候有雨、惟有日間自然光線、
    市區○○道路，依被告之智識、能力，又無不能注意之情事
    ，詎被告竟疏未注意暫停讓直行車先行，貿然駕車左轉，適
    有告訴人騎乘車牌號碼ＮＹ五─二六九號重型機車，自臺北
    市大安區○○○路北往南方向行駛至前揭交岔路口，其機車
    車頭遂撞及被告之自小客車右後保險桿處，致告訴人因而受
    有下頜骨開放性粉碎性骨折及牙齒脫落、斷裂等傷害，被告
    有疏未注意讓直行車先行之過失甚明，且本件經檢察官送請
    台北市車輛行車事故委員會鑑定結果，俱亦同此認定，有台
    北市車輛行車事故委員會鑑定意見書一份附卷為憑（參見偵
    卷第十五頁）；又被告之過失行為與告訴人之傷勢間，有相
    當因果關係。至告訴人甲○○雖亦有疏未注意車輛行至無號
    誌之交岔路口，應減速慢行，作隨時停車之準備之過失，然
    此亦無礙於被告前揭過失罪責之成立。綜上所述，本件事證
    已臻明確，被告犯行已堪認定，應依法論科。被告於本院否
    認有何過失情事，自不足採信。
二、核被告所為，係犯刑法第284條第1項前段之過失傷害罪。被
    告於肇事後，警員據報前往現場處理時在場，並當場承認為
    肇事者，此有自首報告表在卷為憑（參見偵卷第23頁），自
    屬於對未發覺之罪自首而接受裁判，依刑法第62條前段，減
    輕其刑。原審適用刑法第284條第1項前段、第62條前段、第
    41條第1 項前段，罰金罰鍰提高標準條例第1條前段、第2條
    ，爰審酌被告前無犯罪前科、素行良好，有臺灣高等法院被
    告前案紀錄表可佐，因一時貪便求快、疏未遵守道路交通安
    全規則因而肇事致人受傷、過失程度、告訴人亦同有過失、
    肇事後坦承犯行、惟未能與告訴人達成和解，賠償告訴人所
    受損害、告訴人所受之傷勢、及其生活狀況、智識程度等一
    切情狀，量處有期徒刑肆月，並諭知如易科罰金之折算標準
    ，以資懲儆。經核原審認事用法均無不合，量刑亦稱妥適，
    被告上訴否認犯罪，檢察官上訴意旨以量刑太輕，核均無理
    由，均應予以駁回。
三、又查被告和告訴人於本院審理時均稱雙方已達成和解協議，
    由被告賠償告訴人新臺幣57萬元等語，亦有和解書附卷可查
    。本院審酌本案為過失犯且被告前未曾受有期徒刑以上刑之
    宣告，此有台灣高等法院檢察署刑事資料中心前科查註紀錄
    表附卷可稽，經此起訴審判後，當能知所警惕，信無再犯之
    虞，本院認所宣告之刑以暫不執行為適當，爰併諭知緩刑貳
    年，以策自新。
據上論斷，應依刑事訴訟法第368條，刑法第74條第1款判決如主
文。
本案經檢察官劉斐玲到庭執行職務。
中    華    民    國    95    年    1    月    26    日
                  交通法庭    審判長法  官 張連財
                                    法  官 林明俊
                                    法  官 楊照男
以上正本證明與原本無異。
不得上訴。
                                    書記官 陳秋雄
中    華    民    國    95    年    1    月    26    日
附錄：本案論罪科刑法條全文
中華民國刑法第二百八十四條第一項
(過失傷害罪)
因過失傷害人者，處六月以下有期徒刑、拘役或五百元以下罰金
，致重傷者，處一年以下有期徒刑、拘役或五百元以下罰金。


司法院資訊處製作；財團法人民間司法改革基金會備份。
